【裁判字號】    97,易,1059
【裁判日期】    970512
【裁判案由】    毒品危害防制條例
【裁判全文】
臺灣臺北地方法院刑事判決              97年度易字第1059號
公  訴  人  臺灣臺北地方法院檢察署檢察官
被      告  甲○○
上列被告因違反毒品危害防制條例案件，經檢察官提起公訴（97
年度毒偵字第949 號），被告於準備程序中就被訴事實為有罪之
陳述，經當庭裁定改用簡式審判程序，本院判決如下：
    主  文
甲○○施用第二級毒品，累犯，處有期徒刑伍月，如易科罰金，
以新臺幣壹仟元折算壹日。扣案之殘渣袋壹包（含有微量甲基安
非他命殘渣無法磅秤，殘渣與殘渣袋無法析離），沒收銷燬之；
扣案之吸食器壹個沒收。
    事  實
一、甲○○前因違反槍砲彈藥刀械管制條例案件及違反肅清煙毒
    條例案件，經臺灣高等法院以84年度上訴字第415 號判決判
    處應執行有期徒刑3 年5 月確定，經入監服刑後假釋出監，
    後因違反槍砲彈藥刀械管制條例案件，分別經本院以86年度
    易緝字第440 號判決及87年度訴字第437 號判決判處有期徒
    刑5 月及5 年2 月確定，上開假釋並經撤銷，甲○○再度入
    監執行所餘殘刑及上開罪刑，嗣亦經本院以96年度聲減字第
    3232號裁定減刑確定，而於民國96年9 月7 日因徒刑執行完
    畢出監。又甲○○前因施用毒品案件，經本院以93年度毒聲
    更（一）字第12號裁定送觀察、勒戒後，認有繼續施用毒品
    之傾向，而經本院以94年度毒聲字第995 號裁定送強制戒治
    後，於95年9 月28日停止強制戒治而釋放。詎甲○○仍不知
    悔改，於97年2 月27日下午某時，在位於臺北縣新店市○○
    路○ 段172 號之住所，施用第2 級毒品甲基安非他命，嗣於
    97年2 月28日上午11時許，在臺北縣新店市○○路○ 段172
    號，為警查獲，並扣得吸食器1 個及殘渣袋1 個，復經警採
    尿送驗呈甲基安非他命陽性反應，始知悉上情。
二、案經臺北縣政府警察局移送臺灣臺北地方法院檢察署檢察官
    偵查起訴，因甲○○於準備程序中就犯罪事實為有罪陳述，
    經合議庭裁定依簡式審判程序審理。
    理  由
一、上開犯罪事實業據被告甲○○坦承不諱，且經將其於上開時
    、地為警查獲後，經警對其所採得之尿液送交鑑驗結果，確
    呈安非他命類陽性反應，此有臺灣檢驗科技股份有限公司濫
    用藥物檢驗報告1 份在卷可稽（見臺灣臺北地方法院檢察署
    97年度毒偵字第949 號偵查卷，下稱偵卷第35頁），並有扣
    案之吸食器1 個及殘渣袋1 包可佐（見偵卷第14頁、第47頁
    ），足證被告任意性自白與事實相符，事證明確，犯行堪以
    認定，應予依法論科。
二、被告曾因施用毒品案件，因施用毒品案件，經本院以93年度
    毒聲更（一）字第12號裁定送觀察、勒戒後，認有繼續施用
    毒品之傾向，而經本院以94年度毒聲字第995 號裁定送強制
    戒治後，於95年9 月28日停止強制戒治而釋放，有臺灣高等
    法院被告前案紀錄表1 份在卷可參（見本院卷第3 頁至第13
    頁），是被告在其上開違反毒品危害防制條例案件之觀察、
    勒戒及強制戒治程序執行完畢釋放後，5 年以內再犯本件施
    用第2 級毒品之罪甚明，故依照毒品危害防制條例第20條第
    3 項規定之反面解釋，本件被告已無再施以觀察、勒戒及強
    制戒治之必要，附此說明。
三、按施用甲基安非他命後會影響記憶能力及自主神經系統，判
    斷力及意志力亦均受限制，甚至引起精神錯亂，抑制呼吸，
    並具有成癮性、濫用性，戒解不易，嚴重戕害人之身心健康
    ，危害社會，故依據毒品危害防制條例第2 條第2 項第2 款
    列為第2 級毒品，不得非法施用、持有。是核被告所為，係
    犯毒品危害防制條例第10條第2 項之施用第2 級毒品罪。被
    告持有第2 級毒品之低度行為，為施用第2 級毒品之高度行
    為所吸收，不另論罪。查被告曾因違反槍砲彈藥刀械管制條
    例案件及違反肅清煙毒條例案件，經臺灣高等法院以84年度
    上訴字第415 號判決判處應執行有期徒刑3 年5 月確定，經
    入監服刑後假釋出監，後因違反槍砲彈藥刀械管制條例案件
    ，分別經本院以86年度易緝字第440 號判決及87年度訴字第
    437 號判決判處有期徒刑5 月及5 年2 月確定，並因上開假
    釋遭撤銷，再度入監執行所餘殘刑及上開罪刑，嗣亦經本院
    以96年度聲減字第3232號裁定減刑確定，而於96年9 月7 日
    徒刑執行完畢出監等情，有臺灣高等法院被告前案紀錄表在
    卷足徵（見本院卷第3 頁至第13頁），是被告於前次有其徒
    刑之執行完畢後，5 年以內故意再犯本件有期徒刑以上之罪
    ，為累犯，應依刑法第47條第1 項之規定，加重其刑。爰審
    酌被告前因違反毒品危害防制條例之施用毒品案件，經觀察
    、勒戒及強制戒治程序執行完畢後，仍不知戒除，又於上開
    時、地施用第2 級毒品安非他命、施用為自戕行為、所生危
    害尚非大，惟被告事後終坦承犯行，犯後態度堪稱良好等一
    切情狀，量處如主文所示之刑，並諭知易科罰金之標準。
四、此外，扣案之殘渣袋1 包（含有微量甲基安非他命殘渣無法
    磅秤，殘渣與殘渣袋無法析離），應依毒品危害防制條例第
    18 條 第1 項前段規定沒收銷燬，至扣案之吸食器1 個，為
    被告所有，係便利為施用毒品犯罪所用之物，業據被告供承
    在卷，亦應依刑法第38條第1 項第2 款規定沒收。
五、據上論斷，依刑事訴訟法第284 條之1 、第273 條之1 第1
    項、第299 條第1 項前段，毒品危害防制條例第10條第2 項
    、第18條第1 項，刑法第11條、第47條第1 項、第41條第1
    項前段、第38條第1 項第2 款，判決如主文。
本案經檢察官郭瑜芳到庭執行職務。
中    華    民    國    97    年    5     月   12    日
                  刑事第二庭  法  官  葉力旗
上正本證明與原本無異。
如不服本判決，應於判決送達後10日內向本院提出上訴狀 (應抄
附繕本)。
                              書記官    林碧華
中    華    民    國    97    年    5    月    12    日
附錄本案論罪科刑所依據之法條：
毒品危害防制條例第10條
施用第1級毒品者，處6 月以上5 年以下有期徒刑。
施用第2級毒品者，處3 年以下有期徒刑。


司法院資訊處製作；財團法人民間司法改革基金會備份。
